臺灣板橋地方法院刑事判決　　　　　　 96年度簡上字第355號
公　訴　人　臺灣板橋地方法院檢察署檢察官
被　　　告
即上訴人　　甲○○○
　　　　　　　　　　寄臺北縣中.
上列上訴人即被告因竊盜案件，不服本院96年度簡字第1470號中
華民國96年3 月16日第一審簡易判決（聲請簡易判決處刑案號：
96年度速偵字第321 號），提起上訴，本院判決如下：
    主  文
原判決撤銷。
甲○○○竊盜，處拘役貳拾日，如易科罰金，以新臺幣壹仟元折
算壹日。減為拘役拾日，如易科罰金，以新臺幣壹仟元折算壹日
。緩刑貳年。
    事  實
一、甲○○○於民國九十六年二月三日晚上九時三十五分許，在
    臺北縣中和市○○路六七巷五號一樓前，見乙○○所使用而
    放置在該處之車牌號碼CE-4598 號自用小客車內有財物，認
    有機可乘，竟意圖為自己不法之所有，竊得乙○○所有放置
    在該車內之腰包二個、手錶一只、拆信刀筆一組、多功能來
    電顯示電話一具、大背包一個等物，並先將之藏放於臺北縣
    中和市○○路一○九號至一一九號一樓樓梯間雜物室共同空
    間內後，再返回上開自用小客車處，竊取乙○○所有放置於
    該車內之日常用品一批、文具一批、口紅二打、背包一個等
    物，得手後正欲離開之際，為乙○○當場發現報警，進而查
    悉上情。
二、案經乙○○訴請臺北縣政府警察局中和分局移送臺灣板橋地
    方法院檢察署檢察官偵查後聲請簡易判決處刑。
    理  由
一、證據能力有無之判斷：
    按被告以外之人（包括證人、鑑定人、告訴人、被害人及共
    同被告等）於審判外之陳述雖不符刑事訴訟法第一百五十九
    條之一至之四等四條之規定，而經當事人於審判程序同意作
    為證據，法院審酌該言詞陳述或書面陳述作成時之情況，認
    為適當者，亦得為證據；當事人、代理人或辯護人於法院調
    查證據時，知有刑事訴訟法第一百五十九條第一項不得為證
    據之情形，而未於言詞辯論終結前聲明異議者，視為有前項
    之同意，同法第一百五十九條之五定有明文。立法意旨在於
    傳聞證據未經當事人之反對詰問予以核實，原則上先予排除
    。惟若當事人已放棄反對詰問權，於審判程序中表明同意該
    等傳聞證據可作為證據；或於言詞辯論終結前未聲明異議，
    基於尊重當事人對傳聞證據之處分權，及證據資料愈豐富，
    愈有助於真實發見之理念，且強化言詞辯論主義，使訴訟程
    序得以順暢進行，上開傳聞證據亦均具有證據能力。本件證
    人即告訴人乙○○曾於警詢中為陳述，其性質雖屬傳聞證據
    ，惟其未再於法院審理中為陳述，且查無符合同法第一百五
    十九條之一至之四等前四條之情形，其所為之上開警詢筆錄
    內容，於本院審理時予以提示並告以要旨，且各經檢察官及
    被告等人表示意見。當事人已知上述筆錄乃傳聞證據，且均
    未於言詞辯論終結前對該等筆錄內容異議，依上開規定，是
    證人乙○○於警詢中之證言應具有證據能力。
二、上開被告竊盜之事實，業據上訴人即被告甲○○○於本院審
    理時坦承不諱（見本院卷第四三頁、第四六頁），核與證人
    乙○○於警詢時證述之情節相符（見偵查卷第九頁至第十頁
    ），並有扣押筆錄及贓物認領保管單各一件暨現場照片六幀
    附卷可稽，是被告前開自白核與事實相符，應堪採信。
三、核被告所為，係犯刑法第三百二十條第一項之竊盜罪。查被
    告先後竊取告訴人乙○○所有放置在自用小客車內之物品，
    時間緊接，且係基於同一竊盜犯意而為，屬接續犯，應僅論
    以一罪。原審審酌被告前無刑案紀錄，有臺灣高等法院被告
    前案紀錄表一件在卷可參，暨其犯罪動機、手段、所竊財物
    之價值，及其犯後尚知坦承犯行等一切情狀，並依刑事訴訟
    法第四百四十九條第一項前段、第三項、第四百五十四條第
    二項，刑法第三百二十條第一項、第四十一條第一項前段，
    刑法施行法第一條之一，逕以簡易判決量處拘役二十日，並
    諭知易科罰金之折算標準。又中華民國九十六年罪犯減刑條
    例業經立法院制定，並業經總統於九十六年七月四日公布，
    自九十六年七月十六日起生效，本件被告犯罪時間係在九十
    六年四月二十四日以前，合於上開減刑條例第二條第一項第
    三款之規定，且非同條例第三條所定不得減刑之罪，是併依
    上開減刑條例規定減其二分之一之刑，並諭知易科罰金之折
    算標準。原審以被告所犯竊盜罪事證明確，予以論罪科刑，
    固非無見，惟中華民國九十六年罪犯減刑條例業於九十六年
    七月四日制定公布，自九十六年七月十六日起施行，被告涉
    犯竊盜犯行之犯罪時間係在九十六年四月二十四日前，合於
    減刑要件，原審未及審酌適用，尚有未洽。上訴人提起本件
    上訴，並未具體指摘原判決有何違誤或不當之處，其上訴雖
    無可採，然原審判決既有上開可議之處，仍應由本院予以撤
    銷改判之。又本件被告前未曾受有期徒刑以上刑之宣告，此
    有臺灣高等法院被告前案紀錄表各一件在卷足參，其一時失
    慮，致觸犯本件犯行，犯後已於本院審理時坦承犯罪，又已
    取得被害人乙○○之原宥，有聲請書一紙附卷可稽（見本院
    卷第二頁），並經被害人乙○○於本院準備程序中陳述甚明
    （見本院卷第三三頁），被告經此偵審程序及罪刑之宣告，
    當知所警惕，而無再犯之虞，本院認對其所宣告之刑以暫不
    執行為適當，均併予宣告緩刑二年。
據上論斷，應依刑事訴訟第四百五十五條之一第一項、第三項、
第三百六十九條第一項前段、第二百九十九條第一項前段、刑法
第三百二十條第一項、第四十一條第一項前段、第七十四條第一
項第一款，刑法施行法第一之一條、中華民國九十六年罪犯減刑
條例第二條第一項第三款、第七條、第九條，判決如主文。
本案經檢察官張誌洋到庭執行職務。
中　　華　　民　　國　　96　　年　　7 　　月　　31　　日
                刑事第五庭  審判長法  官  陳坤地
                                  法  官  許映鈞
                                  法  官  李麗珠
上列正本證明與原本無異。
不得上訴。
                                  書記官  林政良
中　　華　　民　　國　　96　　年　　7 　　月　　31　　日
附錄本判決論罪法條：
刑法第320條
意圖為自己或第 3 人不法之所有，而竊取他人之動產者，為竊盜
罪，處五年以下有期徒刑、拘役或五百元以下罰金。
意圖為自己或第 3 人不法之利益，而竊佔他人之不動產者，依前
項之規定處斷。
前二項之未遂犯罰之。
